臺灣高等法院臺中分院刑事判決　　　　 94年度上易字第846號
上　訴　人　臺灣苗栗地方法院檢察署檢察官
被　　　告　甲○○
上列上訴人因被告贓物案件，不服臺灣苗栗地方法院93年度易字
第222號中華民國94年4月28日第一審判決（起訴案號：臺灣苗栗
地方法院檢察署92年度偵緝第50號），提起上訴，本院判決如下
：
    主  文
原判決撤銷。
甲○○收受贓物，處有期徒刑月，如易科罰金，以佰元折算
壹日。
    事  實
一、甲○○明知某不詳姓名、年籍之人，於民國90年間騎至新竹
    縣湖口鄉○○路3號6樓甲○○租處旁之懸掛R0N-655號車牌
    （為丙○○所有，於89年11月間在新竹縣寶山鄉○○村○○
    路67號前失竊）而原牌照號碼為IKC-473號之機車（為乙○
    ○所有，於89年6月23日8時許發現在苗栗縣頭份鎮○○街7
    號前失竊）係屬來路不明之贓物，竟仍予收受。並於90年7
    月16日16時許，在上開租處前，連同機車鑰匙借予其不知情
    之前妻陳春夏作為交通工具使用。嗣於90年7月25日8時15分
    許，陳春夏騎上開機車，在基隆市○○路259巷21號對面為
    警查獲。
二、案經基隆市警察局移送臺灣基隆地方法院檢察署檢察官呈請
    臺灣高等法院檢察署檢察長令轉臺灣苗栗地方法院檢察署檢
    察官偵查起訴。
　　理　由
一、訊據被告甲○○矢口否認上揭犯行，辯稱：伊不知上開贓車
    何以會放在伊新竹縣湖口鄉租處旁之空地，伊前妻陳春夏雖
    有向伊借機車，伊叫她去騎伊放在上開空地伊之機車，她可
    能騎錯車子，騎到別人所停放在那裏之機車，伊並未有將上
    開贓車之鑰匙交給她去騎，該鑰匙本來就插在該贓車上云云
    。
二、然查：停在新竹縣湖口鄉○○路3號6樓甲○○租處旁之機車
    所懸掛R0N－655號車牌為丙○○所有，於89年11月間在新竹
    縣寶山鄉○○村○○路67號前失竊，而原牌照號碼為IKC－
    473號之機車，為乙○○所有，於89年6月23日8時許發現在
    苗栗縣頭份鎮○○街7號前失竊，業據證人即被害人丙○○
    、蕭文彬於偵查時及乙○○於警詢時證述明確、並有贓物認
    領保管收據2紙以及車輛竊盜、車牌失竊資料個別查詢報表
    查詢車輛認可資料2紙附卷可稽。是本案之車牌與機車為贓
    物甚明。另證人即被告之前妻陳春夏於偵查中證稱：伊向被
    告借機車時，被告就親自將鑰匙交給伊，他跟伊說是紅色那
    一部機車，伊與被告離婚前共有之機車係綠色等語（見92年
    度偵緝字第50號卷第31頁、第32頁）；於審理時亦證稱：被
    告係在其湖口住處客廳內，告訴伊外面有一部紅色機車並將
    鑰匙交給伊，現場僅有一部紅色機車，伊將錀匙插在現場惟
    一之紅色機車就可發動，伊以前跟被告共有之機車，並未停
    在上開住處外面等語（見原審卷第14頁）。雖經被告當庭否
    認有將機車鑰匙交付之後，證人陳春夏仍然堅持其原先證詞
    ，並表明：「我是實話實說，我沒有理由害他（指被告）」
    、「他對我不錯，所以我不可能害他，我們有小孩在，所以
    彼此保持良好關係」等語，就此被告亦表示沒意見（見原審
    卷第145頁、第146頁）。足認證人陳春夏上述證詞，確實可
    採。另證人徐安美於偵查中亦證稱：被告有一部機車係墨綠
    色等語，益見證人陳春夏與被告確係在離婚之前共有一部墨
    綠色機車，證人陳春夏並未騎錯機車。是被告上開所辯顯係
    卸責之詞，自不足採。因此被告在將上開機車出借予證人陳
    春夏之前，曾經持有該贓車甚明。至被告雖於偵查中辯稱：
    上開機車係一位胡先生之友人「文添」自行騎來放在伊湖口
    租處倉庫附近，「文添」並未將鑰匙交給伊等語（見91年度
    偵緝第152號卷第23頁背面）。惟證人陳春夏向被告借車之
    時，係被告親自交付鑰匙，其並未錯騎，已如上述，而證人
    胡善雄於偵查中證稱：「文添」即為「林文添」等語（見92
    年度偵緝字第50號卷第69頁）。而證人林文添於偵查中則證
    稱：伊不認識被告，伊並未於89年6月23日，在頭份鎮○○
    街偷一部紅色機車，當時伊在台南監獄行，亦未收受一部紅
    色機車，並亦未曾騎一部機車至新竹縣湖口鄉被告住處等語
    （見92年度偵緝字第50號卷第96頁、第97頁）。另依證人林
    文添之全國刑案資料查註紀錄表及法務部全國檢察官線上查
    詢刑案人犯在監所最新資料報表（見92年度偵緝字第50號卷
    第90頁、第94頁），亦顯示證人林文添因犯懲治盜匪條例案
    件經法院判處無期徒刑，自77年10月5日入監服刑，於89年
    11月7日始假釋出獄，而本案機車失竊之時，據證人乙○○
    於警詢時證稱係於89年6月23日發現失竊，（見基隆市警察
    局刑事案偵查卷宗第8頁），而證人林文添尚在監獄服刑中
    ，自不可能係其竊取本案機車後再騎到被告住處，故證人林
    文添上開之證詞，自可採信。被告上開所辯：機車係證人林
    文添騎來的一情，核與事實不符，亦不足採。被告既持有上
    開贓車並連同鑰匙交付證人陳春夏使用之事實，則被告在將
    該贓車借給其前妻陳春夏之前，確有其新竹縣湖口鄉○○路
    3號6樓租處旁，自不詳姓名、年籍之人處，收受上開贓車甚
    明，是被告之犯行洵堪認定。
三、核被告所為，係犯刑法349條第1項之收受贓物罪。原審審理
    結果，卻誤認被告之犯行不能證明，而諭知被告無罪之判決
    ，自有違誤。檢察官認被告應犯收受贓物罪而上訴指摘原判
    決不當，為有理由，自應將原判決撤銷改判。爰審酌被告犯
    罪之動機、手段，被害人所生之損害及犯後態度等一切情狀
    ，量處如主文第二項所示之刑，並諭知易科罰金之折算標準
    。
據上論結，應依刑事訴訟法第369條第1項前段、第364條、第299
條第1項前段，刑法第349條第1項、第41條第1項前段，罰金罰鍰
提高標準條例第1條前段、第2條，判決如主文。
本案經檢察官丁○○到庭執行職務。
中　　華　　民　　國　　94　　年　　9　　月　21       日
            刑事第八庭  審判長法  官  羅  得  村
                              法  官  劉  榮  服
                              法  官  巫  政  松
上列正本證明與原本無異。
如不服本判決應於收受送達後十日內向本院提出上訴書狀，其未
敘述上訴之理由者並得於提起上訴後十日內向本院補提理由書（
均須按他造當事人之人數附繕本）。
                              書記官  陳  妙  瑋
中　　華　　民　　國　　94　　年　　9　　月　　22     日
附錄本案所犯法條
刑法第349條第1項
收受贓物者，處三年以下有期徒刑、拘役或五百元以下罰金。
                                                      Ａ
